---
title: "Entrega 4 - Estimación de densidades"
author: "Coudet & Czarnievicz"
date: "Diciembre 2018"
output: pdf_document
header-includes:
   - \usepackage{mathrsfs}
   - \everymath{\displaystyle}
   - \setlength{\parindent}{0em}
   - \setlength{\parskip}{1em}
   - \usepackage{fancyhdr}
   - \pagestyle{fancy}
   - \lhead{Estimación de densidades}
   - \rhead{Coudet - Czarnievicz}
   - \usepackage{multirow}
   - \usepackage{cancel}
   - \usepackage{float}
geometry: margin=1in
fontsize: 12pt
bibliography: References.bib
biblio-style: plain
nocite: |
   @RSLang, @tidyverse, @scott2015multivariate, @wasserman2007all, @locfit
---

```{r setup, include=FALSE}
knitr::opts_chunk$set(echo = TRUE)
library(tidyverse)
library(magrittr)
library(locfit)
library(ggrepel)
library(gridExtra)
library(GoFKernel)
```

El código para esta entrega puede encontrarse haciendo click [aquí](https://github.com/daczarne/ENP/tree/master/Entrega4).

# Ejercicio 1

Se define el estimador de histograma de la siguiente forma:
$$ \hat{f}_n(x) = \frac{1}{nh} \sum\limits_{i = 1}^{n} \text{I}_{ \{ x_i \in B_k \} } $$
siendo $B_k$ el k-ésimo bin.

El error global de tipo $L_2$ se define como: 
$$L_2 = \int \big( \hat{f}_n(x) - f(x) \big)^2 dx$$

A partir de la definición de error global $L_2$ se obtiene la siguiente expresión para el AMISE (Asymptotic Integrated Mean Squared Error):
$$AMISE(h) = \frac{1}{nh} + \frac{1}{12} h^2 R(f')$$

De lo anterior se obtiene el ancho de banda óptimo:
$$h^* = \left( \frac{6}{R(f')} \right)^{1/3} n^{-1/3}$$

Las *reglas de refencia normal* de plantean utilizar la distribución normal de media $\mu$ y varianza $\sigma^2$ como aproximaciones para el término $R(f')$. Estas son:

- Scott (1979): $\hat{h} = 3.5 \hat{\sigma} \, n^{-1/3}$ donde $\hat{sigma}$ es la varianza muestral.  
- Freedman & Diaconis (1981): $\hat{h} = 2 \, IQR \, n^{-1/3}$ donde $IQR$ es el Rango Interquartilico.  

Por lo tanto, dada la densidad de una distribución normal:
$$ f(x) = (2 \pi \sigma^2)^{-1/2} \,\, \exp\left\{ -\frac{1}{2} \left( \frac{x - \mu}{\sigma } \right)^2 \right\}$$

Derivamos la misma:
$$ \frac{\partial f(x)}{\partial x} = - (2 \pi \sigma^2)^{-1/2} \,\, \exp\left\{ -\frac{1}{2} \left( \frac{x - \mu}{\sigma } \right)^2 \right\} \,\, \left(\frac{x - \mu}{\sigma^2} \right)$$

Calculamos el cuadrado de su valor absoluto:
$$ |f'(x)|^2 = \big[ f'(x) \big]^2 = \left( - (2 \pi \sigma^2)^{-1/2} \,\, \exp\left\{ -\frac{1}{2} \left( \frac{x - \mu}{\sigma } \right)^2 \right\} \,\, \left(\frac{x - \mu}{\sigma^2} \right) \right)^2 = $$
$$ = \frac{1}{2 \pi \sigma^4} \left( \frac{x - \mu}{ \sigma } \right)^2 \,\, \exp\left\{ - \left( \frac{x - \mu}{\sigma} \right)^2 \right\}$$

Por lo que obtenemos la siguiente expresión para el término $R(f´)$:
$$ R(f') = \int\limits_{-\infty}^{+\infty} |f'(x)|^2 dx = \int\limits_{-\infty}^{+\infty} \frac{1}{2 \pi \sigma^4} \left( \frac{x - \mu}{ \sigma } \right)^2 \,\, \exp\left\{ - \left( \frac{x - \mu}{\sigma} \right)^2 \right\} dx$$
$$ = \frac{1}{2 \pi \sigma^4} \int\limits_{-\infty}^{+\infty} \left( \frac{x - \mu}{ \sigma } \right)^2 \,\, \exp\left\{ - \left( \frac{x - \mu}{\sigma} \right)^2 \right\} dx  $$

Realizando el siguiente cambio de variable: $\frac{x- \mu}{\sigma} = z \Rightarrow dx = \sigma dz$, e integrando por partes:
$$ = \frac{1}{2 \pi \sigma^3} \int\limits_{-\infty}^{+\infty} z^2 \,\, \exp\left\{ - z^2 \right\} dz = \frac{1}{2 \pi \sigma^3} \left[ \underbrace{z \left( - \frac{1}{2} \exp \left\{-z^2 \right\} \right)}_{0} \Bigg|_{-\infty}^{+\infty} +\frac{1}{2} \, \underbrace{\int\limits_{-\infty}^{+\infty}  z \, \exp \left\{-z^2 \right\}}_{ \sqrt{\pi}} \right] = \frac{1}{2 \pi \sigma^3} \frac{\sqrt{\pi}}{2}$$

Obtenemos la expresión para $R(f'):
$$\boxed{R(f') = \frac{1}{4 \sqrt{\pi} \sigma^3}}$$

\newpage
# Ejercicio 2

Dado un kernel $K$ (o función núcleo) y un ancho de banda $h > 0$, el estimador de densidad kernel o estimador de densidad por núcleos está definido como:

$$ \hat{f}_n(x) = \frac{1}{n} \sum\limits_{i=1}^n \frac{1}{h} K \left( \frac{x-X_i}{h} \right) $$
En lo que sigue usaremos las siguientes funciones núcleo:

- Gaussian: $K(u) = \frac{1}{ \sqrt{2 \pi} } \exp \left\{ - \frac{1}{2} u^2 \right\}$ cpm $u \in \mathbb{R}$.
- Epanechnikov: $K(u) = \frac{3}{4}(1-u^2)$ con $|u|<1$.
- Rectangular (uniform): $K(u) = \frac{1}{2}$ con $|u|<1$.
- Triangular: $K(u) = (1 - |u|)$ con $|u|<1$. 
- Biweight (quadratic): $K(u) = \frac{15}{16} (1 - u^2)^2$ con $|u|<1$.
- Cosine: $K(u) = \frac{\pi}{4} \cos\left(\frac{\pi}{2}u\right)$

Y los siguientes criterior de selección para el ancho de ventana $h$:

- Scott (normal refernce rule) $h_n = 1.06 \hat{\sigma} n^{-\frac{1}{5}}$ donde $\hat{sigma} = \min \left\{ s, \frac{IQR}{1.34}\right\}$ con $IQR$ el rango intercuartílico.
- Silverman: $h_n = 0.9 \hat{\sigma} n^{-\frac{1}{5}}$ donde $\hat{sigma} = \min \left\{ S^2, IQR \right\}$.
- Unbiased cross validation (UCV): Encuentra el ancho de banda óptimo $h_*$ mediante validación cruzada (leave-one-out). Para ello utiliza como función de riesgo el error cuadrático integrado $ISE(\hat{f}(x))$, con lo cual busca minimizar la siguiente función objetivo: 
$$ \hat{J}(h) = \int (\hat{f}_n(x))^2dx - \frac{2}{n} \sum_{i=1}^n \hat{f}_{(-i)}(X_i)$$ 
donde $\hat{f}_{(-i)}(X_i)$ es el estimador de la densidad luego de remover la i-ésima observación. $\hat{J}(h)$ es conocido como el score de cross validation o el riesgo estimado.

- Biased cross validation (BCV): A diferencia de UCV encuentra $h_*$ que minimiza el $AMISE(\hat{f}(x))$ en lugar del que minimiza el $ISE(\hat{f}(x))$. Reemplazando $R(f'')$ por $\hat{R}(f'') - \frac{1}{nh^5} R(K'')$ en la expression del $AMISE$. La función objetivo es entonces:
$$ BCV(h) = \frac{1}{nh} R(K) + \frac{h^4 \mu_2^2(k)}{4} \left[ R(\hat{f}'') - \frac{1}{nh^5} R(K'') \right]$$
- Sheather & Jones: Implementa las mejoras propuestas por @sheather1991reliable al estimador propuesto por @park1990comparison. El método se basa en elegit el ancho de banda que minimiza el error cuadrático medio integrado (MISE).  

a)
```{r ej2_kernels, message=FALSE, fig.align='center', fig.cap = 'Kernel estimation of eruption duration', fig.pos='H', out.width="90%"}
data("geyser", package="locfit")
tibble(x = density(geyser, bw = 0.4, kernel = "gaussian")$x,
       Gaussian = density(geyser, bw = 0.4, kernel = "gaussian")$y,
       Epanechnikov = density(geyser, bw = 0.4, kernel = "epanechnikov")$y,
       Rectangular = density(geyser, bw = 0.4, kernel = "rectangular")$y,
       Triangular = density(geyser, bw = 0.4, kernel = "triangular")$y,
       Biweight = density(geyser, bw = 0.4, kernel = "biweight")$y,
       Cosine = density(geyser, bw = 0.4, kernel = "cosine")$y) %>%
   gather(key=key, value=value, -x) %>%
   ggplot() +
   geom_line(aes(x=x, y=value, color=key), show.legend=FALSE) +
   facet_wrap(~key) +
   labs(x="\nEruption duration", y="Estimated density\n") +
   ggthemes::theme_economist() +
   theme(axis.title=element_text(face="bold", size=12))
```

En la `Figura 1` es posible apreciar que todos los estimadores núcleo estiman una densidad bimodal. Las diferencias obtenidas surgen del propio método subyacente en cada uno de ellos:

- El núcleo *Epanechnikov* estima con forma tendiente a cúpulas.  
- El núcleo *Rectangular* es notoriamente más rugoso.  
- El núcleo *Triangular* estima con forma tendiente a triángulos.  
- Los núcleos *Biweight*, *Cosine*, y *Gaussian* son los que logran una estimación más suave.

b) 
```{r ej2_anchos, message=FALSE, fig.align='center', fig.cap = 'Kernel estimation of eruption duration for different values of $h$ (Gaussian kernel)', fig.pos='H', out.width="90%"}
data("geyser", package="locfit")
x <- tibble(x_005 = density(geyser, bw = 0.05, kernel = "gaussian")$x,
            x_01 = density(geyser, bw = 0.1, kernel = "gaussian")$x,
            x_02 = density(geyser, bw = 0.2, kernel = "gaussian")$x,
            x_04 = density(geyser, bw = 0.4, kernel = "gaussian")$x,
            x_06 = density(geyser, bw = 0.6, kernel = "gaussian")$x,
            x_1 = density(geyser, bw = 1, kernel = "gaussian")$x) %>%
   gather(key=keyx, value=x)
y <- tibble(h_0.05 = density(geyser, bw = 0.05, kernel = "gaussian")$y,
            h_0.1 = density(geyser, bw = 0.1, kernel = "gaussian")$y,
            h_0.2 = density(geyser, bw = 0.2, kernel = "gaussian")$y,
            h_0.4 = density(geyser, bw = 0.4, kernel = "gaussian")$y,
            h_0.6 = density(geyser, bw = 0.6, kernel = "gaussian")$y,
            h_1 = density(geyser, bw = 1, kernel = "gaussian")$y) %>%
   gather(key=keyy, value=y)
as_tibble(cbind(x,y))%>%
   mutate(labels = sub("_", " = ", keyy)) %>%
   select(-starts_with("key")) %>% 
   ggplot() +
   geom_line(aes(x=x, y=y, color=labels), show.legend = FALSE) +
   facet_wrap(~ labels) +
   labs(x="\nEruption duration", y="Estimated density\n") +
   ggthemes::theme_economist() +
   theme(axis.title=element_text(face="bold", size=12))
```

Se observa claramente la transición de *undersmoothing* a *oversmoothing* a medida que aumenta el valor de $h$. Las estimaciones de densidades que utilizan anchos de banda más pequeños son notoriamente más rugosas, y aparecen nuevos modos respecto al gráfico anterior. En particular, si se utiliza $h=1$ la distribución se vuelve unimodal.

c)
```{r ej2_reglas, message=FALSE, fig.align='center', fig.cap = 'Kernel estimation of time eruptions using the different criteria for the selection of $h$ (Gaussian kernel)', fig.pos='H', out.width="90%"}
data("geyser", package="locfit")
x <- tibble(x_nrd0 = density(geyser, bw = 'nrd0', kernel = "gaussian")$x,
            x_nrd = density(geyser, bw = 'nrd', kernel = "gaussian")$x,
            x_ucv = density(geyser, bw = 'ucv', kernel = "gaussian")$x,
            x_bcv = density(geyser, bw = 'bcv', kernel = "gaussian")$x,
            x_SJ = density(geyser, bw = 'SJ', kernel = "gaussian")$x) %>%
   gather(key=keyx, value=x)
y <- tibble(Silverman = density(geyser, bw = 'nrd0', kernel = "gaussian")$y,
            Scott = density(geyser, bw = 'nrd', kernel = "gaussian")$y,
            Unbiased_CV = density(geyser, bw = 'ucv', kernel = "gaussian")$y,
            Biased_CV = density(geyser, bw = 'bcv', kernel = "gaussian")$y,
            Sheather_Jones = density(geyser, bw = 'SJ', kernel = "gaussian")$y) %>%
   gather(key=keyy, value=y)

as_tibble(cbind(x,y))%>%
   mutate(labels = sub("_", " ", keyy)) %>%
   select(-starts_with("key")) %>% 
   ggplot() +
   geom_line(aes(x=x, y=y, color=labels), show.legend = FALSE) +
   facet_wrap(~ labels) +
   labs(x="\nEruption duration", y="Estimated density\n") +
   ggthemes::theme_economist() +
   theme(axis.title=element_text(face="bold", size=12))
```

\newpage

# Ejercicio 3

Sea la siguiente mixtura normal (distribución *Bart Simpson*):
$$F(x) = \frac{1}{2} \Phi(x, \, 0, \, 1) + \frac{1}{10} \sum\limits_{i=0}^4 \Phi(x, \, \frac{i}{2} - 1, \, \frac{1}{10}) \, \text{I}_{(x \in \mathbb{R})}$$


```{r, out.width="65%", fig.cap="Distribución Bart Simpson", fig.align='center', fig.pos="h"}
n <- 1000
x <- rnorm(n)
Densidad <- 0.5 * dnorm(x) + (1/10) * (dnorm(x, mean=-1, sd=1/10) +
                                          dnorm(x, mean=-1/2, sd=1/10) + 
                                          dnorm(x, mean=0, sd=1/10) + 
                                          dnorm(x, mean=1/2, sd=1/10) + 
                                          dnorm(x, mean=1, sd=1/10))
Distribucion <- 0.5 * pnorm(x) + (1/10) * (pnorm(x, mean=-1, sd=1/10) + 
                                              pnorm(x, mean=-1/2, sd=1/10) + 
                                              pnorm(x, mean=0, sd=1/10) + 
                                              pnorm(x, mean=1/2, sd=1/10) + 
                                              pnorm(x, mean=1, sd=1/10))
as_tibble(cbind(x, Densidad, Distribucion)) %>%
   gather(key=key, value=value, -x) %>%
   ggplot() +
   geom_line(aes(x, value, color=key), show.legend=FALSE) +
   facet_wrap(~key, scales="free", ncol=1) +
   labs(x=NULL, y=NULL) +
   ggthemes::theme_economist()
```

\newpage

a)
```{r, fig.cap="Estimaciones Kernel para datos provenientes de la distribución Bart Simpson, utilizando distintos criterios de selección de $h$ y distintos Kernels", fig.align='center', fig.pos="h"}
n <- 1000
set.seed(58456)
y <- runif(n)
dens_bart <- function(x) {0.5 * pnorm(x) + (1/10) * (pnorm(x, mean=-1, sd=1/10) +
                                          pnorm(x, mean=-1/2, sd=1/10) + 
                                          pnorm(x, mean=0, sd=1/10) + 
                                          pnorm(x, mean=1/2, sd=1/10) + 
                                          pnorm(x, mean=1, sd=1/10))}
sim_bart <- inverse(dens_bart)
datos <- NULL
for (i in 1:length(y)) {
   datos <- c(datos, sim_bart(y[i]))
}
x <- tibble(x_gaus_nrd = density(datos, bw = 'nrd', kernel = "gaussian")$x,
            x_gaus_ucv = stats::density(datos, bw = 'ucv', kernel = "gaussian")$x,
            x_gaus_SJ = stats::density(datos, bw = 'SJ', kernel = "gaussian")$x,
            x_gaus_0.03 = stats::density(datos, bw = 0.03, kernel = "gaussian")$x,
            x_rect_nrd = stats::density(datos, bw = 'nrd', kernel = "rectangular")$x,
            x_rect_ucv = stats::density(datos, bw = 'ucv', kernel = "rectangular")$x,
            x_rect_SJ = stats::density(datos, bw = 'SJ', kernel = "rectangular")$x,
            x_rect_0.03 = stats::density(datos, bw = 0.03, kernel = "rectangular")$x,
            x_bi_nrd = stats::density(datos, bw = 'nrd', kernel = "biweight")$x,
            x_bi_ucv = stats::density(datos, bw = 'ucv', kernel = "biweight")$x,
            x_bi_SJ = stats::density(datos, bw = 'SJ', kernel = "biweight")$x,
            x_bi_0.03 = stats::density(datos, bw = 0.03, kernel = "biweight")$x) %>%
   gather(key=keyx, value=x)
y <- tibble(y_gaus_nrd = stats::density(datos, bw = 'nrd', kernel = "gaussian")$y,
            y_gaus_ucv = stats::density(datos, bw = 'ucv', kernel = "gaussian")$y,
            y_gaus_SJ = stats::density(datos, bw = 'SJ', kernel = "gaussian")$y,
            y_gaus_0.03 = stats::density(datos, bw = 0.03, kernel = "gaussian")$y,
            y_rect_nrd = stats::density(datos, bw = 'nrd', kernel = "rectangular")$y,
            y_rect_ucv = stats::density(datos, bw = 'ucv', kernel = "rectangular")$y,
            y_rect_SJ = stats::density(datos, bw = 'SJ', kernel = "rectangular")$y,
            y_rect_0.03 = stats::density(datos, bw = 0.03, kernel = "rectangular")$y,
            y_bi_nrd = stats::density(datos, bw = 'nrd', kernel = "biweight")$y,
            y_bi_ucv = stats::density(datos, bw = 'ucv', kernel = "biweight")$y,
            y_bi_SJ = stats::density(datos, bw = 'SJ', kernel = "biweight")$y,
            y_bi_0.03 = stats::density(datos, bw = 0.03, kernel = "biweight")$y) %>%
   gather(key=keyy, value=y)
as_tibble(cbind(x,y)) %>%
   mutate(
      kernel = if_else(grepl("_gaus_", keyx), "Gaussian",
               if_else(grepl("_rect_", keyx), "Rectangular", "BiWeight")),
      regla = if_else(grepl("_nrd", keyx), "Scott",
              if_else(grepl("_ucv", keyx), "Unbiased CV",
              if_else(grepl("_SJ", keyx), "Sheather Jones", "h = 0.03")))
      ) %>%
   select(-starts_with("key")) %>% 
   ggplot() +
   geom_line(aes(x=x, y=y, color=kernel), show.legend = FALSE) +
   facet_grid(vars(kernel), vars(regla)) +
   labs(x=NULL, y="Densidad estimada\n") +
   xlim(c(-3,3)) +
   ggthemes::theme_economist() +
   theme(axis.title=element_text(face="bold", size=12))
```

En la `Figura 5` se aprecia como la estimación obtenida es relativamente insensible a la elección del Kernel, pero muy sensible a la elección del ancho de banda $h$: igual elección de ancho de banda resulta en estimaciones similares independientemente del Kernel seleccionado.

\newpage

# Ejercicio 4

Dada la estimación de densidad por núcleo:
$$\hat{f}_h(x) = \frac{1}{nh} \sum\limits_{i=1}^n K \left( \frac{x - X_i}{h} \right)$$

Se deine el error Cuadrático Medio Integrado (MISE) como:
$$ MISE_{\hat{f}}(\hat{f}_h(x)) =  \int\limits_{Rec(X)} MSE_{\hat{f}} (\hat{f}_h(x)) dx = \int\limits_{Rec(X)} \left[ V_{\hat{f}} (\hat{f}_h(x)) + B_{\hat{f}}^2(\hat{f}_h(x)) \right] dx = $$
$$ =  \int\limits_{Rec(X)} V_{\hat{f}}(\hat{f}_h(x)) dx + \int\limits_{Rec(X)} B_{\hat{f}}^2 (\hat{f}_h(x)) dx = $$
$$ =  \int\limits_{Rec(X)} V_{\hat{f}}(\hat{f}_h(x)) dx +  \int\limits_{Rec(X)} \left[ E_{\hat{f}}(\hat{f}_h(x)) - f(x) \right]^2 dx $$

Comenzando con la esperanza:
$$ E_{\hat{f}}(\hat{f}(x)) = E_X \left[\frac{1}{nh} \sum\limits_{i=1}^n K \left(\frac{x - X_i}{h} \right) \right] = \frac{1}{n} \sum\limits_{i=1}^n E_{X_i} \left[ \frac{1}{h} K \left( \frac{x - X_i}{h} \right) \right] = E_Y \left[ \frac{1}{h} K \left( \frac{x - Y}{h} \right) \right] =$$
$$ = \frac{1}{h} \int\limits_{Rec(Y)} K \left(\frac{x - Y}{h} \right) f_Y(y) dy = $$

Realizando el siguiente cambio de variable: 
$$
\begin{array}{c c c }  
Z = \frac{x - Y}{h} & \Rightarrow & Y = x - Zh \\
\frac{dz}{dy} = - \frac{1}{h} & \Rightarrow & dy = - dzh \\
y \rightarrow - \infty & \Rightarrow & z \rightarrow + \infty \\
y \rightarrow + \infty & \Rightarrow & z \rightarrow - \infty
\end{array}
$$

$$E_{\hat{f}}(\hat{f}(x)) = - \int\limits_{+\infty}^{-\infty} K(z)f(x - zh) dz = \int\limits_{-\infty}^{+\infty} K(z)f(x - zh) dz = \int\limits_{Rec(Z)} K(z)f(x - zh) dz $$

Utilizando un desarrollo de Taylor alrededor del punto $x$: 
$$f(x - zh) \approx f(x) + (x-zh-x)f'(x) + \frac{1}{2} (x-zh-x)^2 f''(x) = f(x) - z h f'(x) + \frac{1}{2} (-zh)^2 f''(x)$$

Obtenemos que:
$$ E_{\hat{f}}(\hat{f}(x)) = \int\limits_{Rec(Z)} K(z)f(x - zh) dz \approx \int\limits_{Rec(Z)} K(z)\left[ f(x) - z h f'(x) + \frac{1}{2} (-zh)^2 f''(x) \right] dz  = $$
$$ = \int\limits_{Rec(Z)} K(z) f(x) dz - h \int\limits_{Rec(Z)} K(z) z f'(x)dz + \frac{1}{2} h^2 \int\limits_{Rec(Z)} K(z) z^2 f''(x) dz $$

Si se cumple que:

- $\int\limits_{Rec(Z)} K(z) dz = 1$
- $\int\limits_{Rec(Z)} z K(z) dz = 0$

Entonces,
$$ E_{\hat{f}}(\hat{f}(x)) \approx f(x) \int\limits_{Rec(Z)} K(z) dx - h f'(x) \int\limits_{Rec(Z)} z K(z) dz + \frac{1}{2} h^2 f''(x) \int\limits_{Rec(Z)} z^2 K(z) dz = $$
$$ = f(x) + \frac{1}{2} h^2 f''(x) \int\limits_{Rec(Z)} z^2 K(z) dz$$

Por lo cual el sesgo cuadrático será:

$$ B^2(\hat{f}(x)) \approx \left[ f(x) + \frac{1}{2} h^2 f''(x) \int\limits_{Rec(Z)} z^2 K(z) dz - f(x) \right]^2  = $$
$$ = \left[\frac{1}{2} h^2 f''(x) \int\limits_{Rec(Z)} z^2 K(z) dz \right]^2  = \frac{1}{4} h^4 [f''(x)]^2 \left[  \int\limits_{Rec(Z)} z^2 K(z) dz \right]^2 = $$
$$ = \frac{1}{4} h^4 [f''(x)]^2 \mu_2^2(K) $$

Siendo el sesgo integrado asintótico:

$$ \int\limits_{Rec(X)} B^2(\hat{f}(x)) dx \approx \int\limits_{Rec(X)} \frac{1}{4} h^4 [f''(x)]^2 \mu_2^2(K) dx = $$
$$ = \frac{1}{4} h^4 \mu_2^2(K) \int\limits_{Rec(X)} [f''(x)]^2 dx = \frac{1}{4} h^4 \mu_2^2(K) R(f''(x)) $$

$$ \boxed{AISB(\hat{f}(x)) = \frac{1}{4} h^4 \mu_2^2(K) R(f''(x))} $$

Luego la varianza será:
$$ V_{\hat{f}}(\hat{f}_h(x)) = V_{\hat{f}} \left[ \frac{1}{nh} \sum\limits_{i = 1}^{n} K \left( \frac{x - X_i}{h} \right) \right] =$$

$$= \frac{1}{(nh)^2} \sum\limits_{i = 1}^{n} V_{X_i} \left[ K \left( \frac{x - X_i}{h} \right) \right] = \frac{1}{nh^2} V_{Y} \left[ K\left( \frac{x - Y}{h} \right) \right] =$$

$$ = \frac{1}{h} \left[ \frac{1}{n} E_Y \left( \frac{1}{h} K^2 \left( \frac{x - Y}{h} \right) \right) - \frac{1}{n} E_Y^2 \left( \frac{1}{h} K \left( \frac{x - Y}{h} \right) \right) \right] $$

Trabajando primero con la esperanza de $K^2$.
$$\frac{1}{n} E_Y \left( \frac{1}{h} K^2 \left( \frac{x - Y}{h} \right) \right) = \frac{1}{n} \int\limits_{Rec(Y)} \frac{1}{h} K^2 \left( \frac{x - Y}{h} \right) f_Y(y) dy$$

Realizando el mismo cambio de variable que para la esperanza obtenemos que:
$$ \frac{1}{n} \int\limits_{Rec(Y)} \frac{1}{h} K^2 \left( \frac{x - Y}{h} \right) f_Y(y) dy = \frac{1}{n} \int\limits_{Rec(Z)} K^2(z) f(x - zh) dz$$

Utilizando un desarrollo de Taylor de orden 1 obtenemos que:
$$ \frac{1}{n} \int\limits_{Rec(Z)} K^2(z) f(x - zh) dz \approx \frac{1}{n} \int\limits_{Rec(Z)} K^2(z) f(x) dz - \frac{1}{n} \int\limits_{Rec(Z)} K^2(z) z h f'(x) dz =$$

$$= \frac{1}{n} f(x) R(K) - \frac{1}{n} h f'(x) \int\limits_{Rec(Z)} z K^2(z) dz =  \frac{1}{n} f(x) R(K) - O(n^{-1}) \approx \frac{1}{n} f(x) R(K)$$ 

En lo que respecta al segundo término,
$$ \frac{1}{n} E_Y^2 \left( \frac{1}{h} K \left( \frac{x - Y}{h} \right) \right) = \frac{1}{n} \left[ f(x) + B(\hat{f}(x))\right]^2 = $$

$$ = \frac{1}{n} \left[ f(x) + o(h^2)\right]^2 \approx \frac{1}{n} [f(x)]^2 = O(n^{-1})$$

Por lo tanto, la varianza integrada asintótica es:
$$ AIV(\hat{f}(x)) = \frac{1}{h} \int\limits_{Rec(X)} \frac{1}{n} f(x) R(K) dx = \frac{1}{nh} R(K) \int\limits_{Rec(X)} f(x) dx =  \frac{1}{nh} R(K) $$
$$AIV(\hat{f}(x)) = \frac{1}{nh} R(K)$$

Entonces,
$$AMISE(\hat{f}(x)) = AIV(\hat{f}(x)) + AISB(\hat{f}(x))$$ 

$$ \boxed{AMISE(\hat{f}(x)) = \frac{1}{nh} R(K) + \frac{1}{4} h^4 \mu_2^2(K) R(f''(x))}$$

b) 

A partir de la expresión encontrada en la parte anterior, es posible encontrar el ancho de banda óptimo $h^*$ derivando dicha expresión con respecto de $h$ e igualando a $0$:

$$ \frac{\partial \, AMISE(\hat{f}(x)) }{\partial h} = (-1) \frac{1}{n} h^{-2} R(K) + \frac{1}{4} 4 h^3 \mu_2^2(K) R(f''(x)) = 0 \Rightarrow $$
$$ \Rightarrow \frac{1}{n} h^{-2} R(K) = h^3 \mu_2^2(K) R(f''(x)) \Rightarrow h^{5} = \frac{R(K)}{n \mu_2^2(K) R(f'')} \Rightarrow $$

$$ \Rightarrow \boxed{ h^* = \left(\frac{R(K)}{\mu_2^2(K) R(f'')} \right)^{1/5} n^{-1/5} }$$

Calculando la derivada segunda se comprueba que es un mínimo:

$$ \frac{\partial^2 \, AMISE(\hat{f}(x)) }{\partial^2 h} = 2 \frac{1}{n} h^{-3} R(K) + 3 h^2 \mu_2^2(K) R(f''(x)) > 0$$
dado que $h>0$, $R(K) > 0$, $\mu_2^2(K) > 0$, $R(f'') >0$. Por lo tanto, estamos en presencia de un mínimo. 

c)

$$ f'' = \frac{\partial^2 f}{\partial^2 x} = \frac{\partial f'}{\partial x} = \frac{\partial}{\partial x} \left(- (2 \pi \sigma^2)^{-1/2} \,\, \exp\left\{ -\frac{1}{2} \left( \frac{x - \mu}{\sigma } \right)^2 \right\} \,\, \left(\frac{x - \mu}{\sigma^2} \right) \right) =$$

$$ = - (2 \pi \sigma^2)^{-1/2} \left[ \exp\left\{ -\frac{1}{2} \left( \frac{x - \mu}{\sigma } \right)^2 \right\} \, \, \left( - \frac{2}{2 \sigma} \left( \frac{x - \mu}{\sigma} \right) \right) \left( \frac{x - \mu}{ \sigma^2} \right)  + \exp\left\{ -\frac{1}{2} \left( \frac{x - \mu}{\sigma } \right)^2 \right\} \, \, \frac{1}{\sigma^2}\right] = $$

$$ = - (2 \pi \sigma^2)^{-1/2} \exp\left\{ -\frac{1}{2} \left( \frac{x - \mu}{\sigma } \right)^2 \right\} \left[  - \left( \frac{x- \mu}{ \sigma^2} \right)^2 + \frac{1}{\sigma^2}\right]  $$

Entonces, 

$$ R(f'') = \int \left[ f'' \right]^2 dx = \int \left[ - (2 \pi \sigma^2)^{-1/2} \exp\left\{ -\frac{1}{2} \left( \frac{x - \mu}{\sigma } \right)^2 \right\} \left[  - \left( \frac{x- \mu}{ \sigma^2} \right)^2 + \frac{1}{\sigma^2}\right]  \right]^2 dx $$
Desarrollando el cuadrado dentro de la integral:

$$ R(f'') =  \int \left[ (2\pi \sigma^2)^{-1} \exp\left\{- \left( \frac{x - \mu}{\sigma } \right)^2 \right\}  \left( \frac{\sigma^2 - (y-\mu)^2}{\sigma^4} \right)^2 \right] dx = $$

$$ = \int \left[ (2\pi \sigma^2)^{-1} \exp\left\{ - \left( \frac{x - \mu}{\sigma } \right)^2 \right\}  \left( \frac{\sigma^4 - 2 \sigma^2 (y-\mu)^2 + (y- \mu)^4}{\sigma^8} \right) \right] dx = $$

$$ = (2\pi \sigma^2)^{-1} \sigma^{-4} \int \left[ \exp\left\{ - \left( \frac{x - \mu}{\sigma } \right)^2 \right\} \right] dx  - $$
$$ - \frac{2}{ \sigma^6}(2\pi)^{-1} \int \left[ \exp\left\{ - \left( \frac{x - \mu}{\sigma } \right)^2 \right\} \left(\frac{y - \mu}{\sigma} \right)^2  \right] dx + $$

$$ + \frac{1}{\sigma^4}(2\pi \sigma^2)^{-1} \int \left[ \exp\left\{ - \left( \frac{x - \mu}{\sigma } \right)^2 \right\} \left(\frac{y - \mu}{\sigma} \right)^4 \right] dx = $$

$$ = (2\pi \sigma^2)^{-1} \sigma^{-4}  \sigma  \underbrace{\int \left[ \exp\left\{ -z^2 \right\} \right]dz}_{\sqrt{\pi}} - $$

$$ - \frac{2}{ \sigma^6}(2\pi)^{-1} \sigma \underbrace{\int \left[ \exp\left\{ - z^2 \right\} z^2  \right] dz}_{\frac{\sqrt{\pi}}{2}} + $$

$$ + \frac{1}{\sigma^4}(2\pi \sigma^2)^{-1} \sigma \underbrace{\int \left[ \exp\left\{ - z^2 \right\} z^4 \right] dz}_{\frac{3}{4} \sqrt{\pi}} = $$

$$ = (2\pi)^{-1} \sigma^{-5} \sqrt{\pi} \, - \,  \frac{2}{ \sigma^5}(2\pi)^{-1} \frac{\sqrt{\pi}}{2} +  \frac{1}{\sigma^5}(2\pi)^{-1} \frac{3}{4} \sqrt{\pi} = $$

$$ \frac{1}{2 \sqrt{\pi} \sigma^5} - \frac{1}{ 2 \sqrt{\pi} \sigma ^5} + \frac{3}{8 \sqrt{\pi} \sigma^5} =  \frac{3}{8 \sqrt{\pi} \sigma^5} $$

Por otra parte:
$$ R(K) = \int (K(z))^2 dz = \int \left( (2 \pi)^{-1/2} e^{-\frac{1}{2} z^2} \right)^{2} dz = \int (2 \pi)^{-1} e^{- z^2} dz = (2 \pi)^{-1} \underbrace{\int e^{-z^2} dz}_{\sqrt{\pi}} = \frac{1}{2 \sqrt{\pi}} $$

Mientras que
$$ \mu_2^2(K) = \int z^2 K(z) dz = \int z^2 (2 \pi)^{-1/2} e^{1 \frac{1}{2} z^2} dz = E(Z^2) = V(Z) + E^2(Z) = 1$$
dado que $Z \sim N(0,1)$

Por lo tanto:

$$ h^* = \left(\frac{\frac{1}{2 \sqrt{\pi}}}{ \frac{3}{8 \sqrt{\pi} \sigma^5}} \right)^{1/5} n^{-1/5} = \left(\frac{8 \sqrt{\pi}}{6 \sqrt{\pi}}\right)^{1/5} \sigma n^{-1/5} = \left(\frac{4}{3}\right)^{1/5} \sigma n^{-1/5}  \approx 1.06 \, \sigma \,  n^{-1/5}$$

# Ejercicio 5

```{r, message=FALSE, warning=FALSE}
no_heart <- c(
   195, 348, 237, 174, 205, 158, 201, 171, 190, 085, 180, 082, 193, 210, 170, 
   090, 150, 167, 200, 154, 228, 119, 169, 086, 178, 166, 251, 211, 234, 143, 
   222, 284, 116, 087, 157, 134, 194, 121, 130, 064, 206, 099, 158, 087, 167, 
   177, 217, 114, 234, 116, 190, 132, 178, 157, 265, 073, 219, 098, 266, 486,
   190, 108, 156, 126, 187, 109, 149, 146, 147, 095, 155, 048, 207, 195, 238, 
   172, 168, 071, 210, 091, 208, 139, 160, 116, 243, 101, 209, 097, 221, 156, 
   178, 116, 289, 120, 201, 072, 168, 100, 162, 227, 207, 160)
no_heart <- as_tibble(matrix(no_heart, ncol=2, byrow=TRUE)) %>%
   rename(pl_chol = V1, pl_trig = V2) %>%
   mutate(condition = "No heart")
narrow <- c(
   184, 145, 263, 142, 185, 115, 271, 128, 173, 056, 230, 304, 222, 151, 215, 
   168, 233, 340, 212, 171, 221, 140, 239, 097, 168, 131, 231, 145, 221, 432, 
   131, 137, 211, 124, 232, 258, 313, 256, 240, 221, 176, 166, 210, 092, 251, 
   189, 175, 148, 185, 256, 184, 222, 198, 149, 198, 333, 208, 112, 284, 245, 
   231, 181, 171, 165, 258, 210, 164, 076, 230, 492, 197, 087, 216, 112, 230, 
   090, 265, 156, 197, 158, 230, 146, 233, 142, 250, 118, 243, 050, 175, 489, 
   200, 068, 240, 196, 185, 116, 213, 130, 180, 080, 208, 220, 386, 162, 236, 
   152, 230, 162, 188, 220, 200, 101, 212, 130, 193, 188, 230, 158, 169, 112,
   181, 104, 189, 084, 180, 202, 297, 232, 232, 328, 150, 426, 239, 154, 178, 
   100, 242, 144, 323, 196, 168, 208, 197, 291, 417, 198, 172, 140, 240, 441, 
   191, 115, 217, 327, 208, 262, 220, 075, 191, 115, 119, 084, 171, 170, 179, 
   126, 208, 149, 180, 102, 254, 153, 191, 136, 176, 217, 283, 424, 253, 222, 
   220, 172, 268, 154, 248, 312, 245, 120, 171, 108, 239, 092, 196, 141, 247, 
   137, 219, 454, 159, 125, 200, 152, 233, 127, 232, 131, 189, 135, 237, 400, 
   319, 418, 171, 078, 194, 183, 244, 108, 236, 148, 260, 144, 254, 170, 250, 
   161, 196, 130, 298, 143, 306, 408, 175, 153, 251, 117, 256, 271, 285, 930, 
   184, 255, 228, 142, 171, 120, 229, 242, 195, 137, 214, 223, 221, 268, 204, 
   150, 276, 199, 165, 121, 211, 091, 264, 259, 245, 446, 227, 146, 197, 265, 
   196, 103, 193, 170, 211, 122, 185, 120, 157, 059, 224, 124, 209, 082, 223, 
   080, 278, 152, 251, 152, 140, 164, 197, 101, 172, 106, 174, 117, 192, 101, 
   221, 179, 283, 199, 178, 109, 185, 168, 181, 119, 191, 233, 185, 130, 206,
   133, 210, 217, 226, 072, 219, 267, 215, 325, 228, 130, 245, 257, 186, 273, 
   242, 085, 201, 297, 239, 137, 179, 126, 218, 123, 279, 317, 234, 135, 264, 
   269, 237, 088, 162, 091, 245, 166, 191, 090, 207, 316, 248, 142, 139, 173, 
   246, 087, 247, 091, 193, 290, 332, 250, 194, 116, 195, 363, 243, 112, 271, 
   089, 197, 347, 242, 179, 175, 246, 138, 091, 244, 177, 206, 201, 191, 149, 
   223, 154, 172, 207, 190, 120, 144, 125, 194, 125, 105, 036, 201, 092, 193, 
   259, 262, 088, 211, 304, 178, 084, 331, 134, 235, 144, 267, 199, 227, 202, 
   243, 126, 261, 174, 185, 100, 171, 090, 222, 229, 231, 161, 258, 328, 211, 
   306, 249, 256, 209, 089, 177, 133, 165, 151, 299, 093, 274, 323, 219, 163, 
   233, 101, 220, 153, 348, 154, 194, 400, 230, 137, 250, 160, 173, 300, 260, 
   127, 258, 151, 131, 061, 168, 091, 208, 077, 287, 209, 308, 260, 227, 172, 
   168, 126, 178, 101, 164, 080, 151, 073, 165, 155, 249, 146, 258, 145, 194, 
   196, 140, 099, 187, 390, 171, 135, 221, 156, 294, 135, 167, 080, 208, 201, 
   208, 148, 185, 231, 159, 082, 222, 108, 266, 164, 217, 227, 249, 200, 218, 
   207, 245, 322, 242, 180, 262, 169, 169, 158, 204, 084, 184, 182, 206, 148, 
   198, 124, 242, 248, 189, 176, 260, 098, 199, 153, 207, 150, 206, 107, 210, 
   095, 229, 296, 232, 583, 267, 192, 228, 149, 187, 115, 304, 149, 140, 102, 
   209, 376, 198, 105, 270, 110, 188, 148, 160, 125, 218, 096, 257, 402, 259, 
   240, 139, 054, 213, 261, 178, 125, 172, 146, 198, 103, 222, 348, 238, 156, 
   273, 146, 131, 096, 233, 141, 269, 084, 170, 284, 149, 237, 194, 272, 142, 
   111, 218, 567, 194, 278, 252, 233, 184, 184, 203, 170, 239, 038, 232, 161, 
   225, 240, 280, 218, 185, 110, 163, 156, 216, 101)
narrow <- as_tibble(matrix(narrow, ncol=2, byrow=TRUE)) %>%
   rename(pl_chol = V1, pl_trig = V2) %>%
   mutate(condition = "Narrow")
datos <- dplyr::bind_rows(no_heart, narrow)
```

\newpage

```{r, warning=FALSE, message=FALSE}
# Condition: no evidence of heart disease
metodos <- c("nrd", "nrd0", "ucv", "bcv", "SJ")
variables <- names(datos)[-3]
bws_noheart <- matrix(NA, ncol=length(metodos), nrow=length(variables),
                      dimnames=list(variables, metodos))
for (i in variables) {
   for (j in metodos) {
      bws_noheart[i, j] <- density(as.numeric(as.matrix(no_heart[,i])), bw=j)$bw
   }
}
knitr::kable(bws_noheart, digits=2, 
             col.names=c("Scott", "Silverman", "Unbiased CV", "Biased CV",
                         "Sheather Jones"),
             caption="Bandwidth estimation using different methods for 
             plasma triglycerids and plasma cholesterol, males with no 
             evidence of heart disease")
```

```{r, comment="", message=FALSE, warning=FALSE, out.width="50%"}
# Generamos las etiquetas para los gráficos
eti <- as_tibble(bws_noheart) %>%
   mutate(variable = c("Colesterol", "Triglicéridos")) %>%
   gather(value="h", key="metodo", -variable) %>%
   mutate(etiqueta = paste0("h[", metodo, "] == ", round(h, 2)))
make_my_plots <- function(m){
   no_heart %>%
   dplyr::select(-condition) %>%
   gather(key="variable", value=value) %>%
   mutate(variable = if_else(variable == "pl_chol", "Colesterol", "Triglicéridos")) %>%
   ggplot() +
   geom_density(aes(value, fill = variable, color = variable), 
                kernel = "gaussian", bw = m, alpha = 0.5) +
   geom_text_repel(data=filter(eti, metodo == m), 
                   aes(x=c(500,500), y=c(0.01, 0.00875), label=etiqueta, color=variable), 
                   parse=TRUE) +
   xlim(c(0,600)) +
   labs(x="\nConcentración (en mg/dl)", y="Densidad estimada\n") +
   ggthemes::theme_economist() +
   theme(legend.position="bottom",
         legend.title=element_blank(),
         legend.spacing.x=unit(0.5, "cm"),
         axis.title=element_text(face="bold"))
}
plot_list <- lapply(metodos, make_my_plots)
for (i in 1:length(plot_list)) {
   print(plot_list[[i]])
}
```

```{r, message=FALSE, warning=FALSE}
# Condition: narrowing of the arteries
metodos <- c("nrd", "nrd0", "ucv", "bcv", "SJ")
variables <- names(datos)[-3]
bws_narrow <- matrix(NA, ncol=length(metodos), nrow=length(variables),
                     dimnames=list(variables, metodos))
for (i in variables) {
   for (j in metodos) {
      bws_narrow[i, j] <- density(as.numeric(as.matrix(narrow[,i])), bw=j)$bw
   }
}
knitr::kable(bws_narrow, digits=2, 
             col.names=c("Scott", "Silverman", "Unbiased CV", "Biased CV",
                         "Sheather Jones"),
             caption="Bandwidth estimation using different methods for 
             plasma triglycerids and plasma cholesterol, males with 
             narrowing of arteries")
```

```{r, comment="", message=FALSE, warning=FALSE, out.width="50%"}
# Generamos las etiquetas para los gráficos
eti <- as_tibble(bws_narrow) %>%
   mutate(variable = c("Colesterol", "Triglicéridos")) %>%
   gather(value="h", key="metodo", -variable) %>%
   mutate(etiqueta = paste0("h[", metodo, "] == ", round(h, 2)))
make_my_plots <- function(m){
   narrow %>%
   dplyr::select(-condition) %>%
   gather(key="variable", value=value) %>%
   mutate(variable = if_else(variable == "pl_chol", "Colesterol", "Triglicéridos")) %>%
   ggplot() +
   geom_density(aes(value, fill = variable, color = variable), 
                kernel = "gaussian", bw = m, alpha = 0.5) +
   geom_text_repel(data=filter(eti, metodo == m), 
                   aes(x=c(500L,500L), y=c(0.01, 0.00875), label=etiqueta, color=variable), 
                   parse=TRUE) +
   xlim(c(0,600)) +
   labs(x="\nConcentración (en mg/dl)", y="Densidad estimada\n") +
   ggthemes::theme_economist() +
   theme(legend.position="bottom",
         legend.title=element_blank(),
         legend.spacing.x=unit(0.5, "cm"),
         axis.title=element_text(face="bold"))
}
plot_list <- lapply(metodos, make_my_plots)
for (i in 1:length(plot_list)) {
   print(plot_list[[i]])
}
```

```{r, message=FALSE, warning=FALSE}
# Condition: both (complete sample)
metodos <- c("nrd", "nrd0", "ucv", "bcv", "SJ")
variables <- names(datos)[-3]
bws <- matrix(NA, ncol=length(metodos), nrow=length(variables), 
              dimnames=list(variables, metodos))
for (i in variables) {
   for (j in metodos) {
      bws[i, j] <- density(as.numeric(as.matrix(datos[,i])), bw=j)$bw
   }
}
knitr::kable(bws, digits=2, 
             col.names=c("Scott", "Silverman", "Unbiased CV", "Biased CV",
                         "Sheather Jones"),
             caption="Bandwidth estimation using different methods for 
             plasma triglycerids and plasma cholesterol, complete sample")
```

```{r, comment="", message=FALSE, warning=FALSE, out.width="50%"}
# Generamos las etiquetas para los gráficos
eti <- as_tibble(bws) %>%
   mutate(variable = c("Colesterol", "Triglicéridos")) %>%
   gather(value="h", key="metodo", -variable) %>%
   mutate(etiqueta = paste0("h[", metodo, "] == ", round(h, 2)))
make_my_plots <- function(m){
   datos %>%
   dplyr::select(-condition) %>%
   gather(key="variable", value=value) %>%
   mutate(variable = if_else(variable == "pl_chol", "Colesterol", "Triglicéridos")) %>%
   ggplot() +
   geom_density(aes(value, fill = variable, color = variable), 
                kernel = "gaussian", bw = m, alpha = 0.5) +
   geom_text_repel(data=filter(eti, metodo == m), 
                   aes(x=c(500, 500), y=c(0.01, 0.00875), label=etiqueta, color=variable), 
                   parse=TRUE, direction="x") +
   xlim(c(0,600)) +
   labs(x="\nConcentración (en mg/dl)", y="Densidad estimada\n") +
   ggthemes::theme_economist() +
   theme(legend.position="bottom",
         legend.title=element_blank(),
         legend.spacing.x=unit(0.5, "cm"),
         axis.title=element_text(face="bold"))
}
plot_list <- lapply(metodos, make_my_plots)
for (i in 1:length(plot_list)) {
   print(plot_list[[i]])
}
```

# References
